臺灣高等法院刑事判決　　　　　　　　100年度上訴字第429號
上　訴　人
即　被　告　林世芳
選任辯護人　錢裕國律師
上列上訴人因誣告等案件，不服臺灣士林地方法院九十九年度交
訴字第六號、九十九年度訴字第二四０號，中華民國九十九年十
二月八日第一審判決（起訴案號：臺灣士林地方法院檢察署九十
九年度偵字第二０八五號；追加起訴案號：臺灣士林地方法院檢
察署九十九年度偵字第九七四八號），提起上訴，本院判決如下
：
    主  文
上訴駁回。
    事  實
一、林世芳於民國九十八年十二月十日晚間二十二時三十分許，
    駕駛登記車主為其所有之車號二Ｅ─四八七八號自用小客車
    ，沿臺北市○○區○○街由北向南往實踐街方向行駛，途經
    尊賢街二０一號前時，本應注意車輛行駛時，駕駛人應與前
    車保持隨時可以煞停之距離，並應注意車前狀況與前行車輛
    之間隔，隨時採取必要之安全措施，而依當時天候晴、夜間
    有照明、路面乾燥、無缺陷、無障礙物、視距良好，衡情並
    無不能注意情事，竟疏未注意，自後撞及同向前方由王文龍
    所騎乘之自行車，致王文龍人車倒地，因此受有臉部擦傷、
    左膝擦傷、右肘擦挫傷及右背擦傷等身體傷害。而林世芳於
    肇事後，已見得王文龍人車倒地受有傷害，另基於傷害之故
    意，再下車毆打王文龍頭部，續造成王文龍受有臉部挫傷之
    身體傷害。詎林世芳知悉王文龍已因遭其駕車撞及人車倒地
    受傷，本不得駛離，竟未予救護，反另行起意而基於肇事逃
    逸之犯意，旋駕駛前揭車號二Ｅ─四八七八號自用小客車逃
    離現場，適有行人李明芬、坐車途經之許珺媛各自記下車號
    報警處理，嗣經警依車號通知林世芳於九十九年一月五日前
    來警局說明。詎林世芳因不滿王文龍對之提出告訴，復基於
    意圖使王文龍受刑事追訴處分之誣告犯意，於九十九年二月
    十一日上午十一時四十分許，前往臺灣士林地方法院檢察署
    按鈴申告，虛捏王文龍製造假車禍還對林世芳提出告訴，目
    的係為恐嚇取財，誣指王文龍涉犯刑法第一百六十九條第一
    項之誣告罪及同法第三百四十六條第三項、第一項之恐嚇取
    財未遂罪，而由臺灣士林地方法院檢察署分九十九年度他字
    第六六三號、九十九年度偵字第五三五七號恐嚇等案件受理
    在案，惟經臺灣士林地方法院檢察官偵辦後，發現林世芳確
    實有於九十八年十二月十日晚間二十二時三十分許，駕駛車
    號二Ｅ─四八七八號自用小客車撞及王文龍所駛乘之自行車
    ，並下車毆打王文龍後，旋駕車逃逸，因而於九十九年五月
    十一日將王文龍為不起訴處分，並自動簽分林世芳誣告之犯
    行後追加起訴。
二、案經被害人王文龍訴由臺北市政府警察局北投分局報請臺灣
    士林地方法院檢察署檢察官偵查起訴，暨臺灣士林地方法院
    檢察署檢察官自動檢舉偵辦後追加起訴。
    理  由
壹、證據能力部分：
一、證人王文龍、李明芬、許珺媛三人於警詢及檢察事務官詢問
    時之陳述部分，無證據能力：
    按「『被告以外之人於審判外之言詞或書面陳述，除法律有
    規定外，不得作為證據。』九十二年二月六日修正公布，同
    年九月一日施行之刑事訴訟法第一百五十九條第一項定有明
    文。又『被告以外之人於檢察事務官、司法警察官或司法警
    察調查中所為之陳述，與審判中不符時，其先前之陳述具有
    較可信之特別情況，且為證明犯罪事實存否所必要者，得為
    證據。』同法第一百五十九條之二亦有明定。於此情形，係
    必須同時具備該可信性及必要性，始合於傳聞法則之例外，
    得作為證據。原判決理由第一項謂：『證人張一鴻於調查站
    所為之調查筆錄』與審判中所述相符，有證據能力云云，其
    對於該證人之『調查筆錄』認定係具證據能力，與前揭法律
    規定係以『與審判中不符時，其先前之陳述具有較可信之特
    別情況，且為證明犯罪事實存否所必要者，得為證據』之要
    件已不相符合；況該證人既於審判中經踐行人證之交互詰問
    調查程序，依完整之法定方式合法取得證據，如認其證詞適
    合為待證事實之證明，先前於『調查筆錄』之供述即不具前
    述較可信之特別情況及證明犯罪事實存否之必要性，自應逕
    以該審判中之證詞採為論證犯罪事實之依據，亦無捨該審判
    中之證詞不用卻例外地認其先前於警詢之調查或偵訊筆錄認
    具證據能力而採為斷罪證據之餘地，是以原判決關於該部分
    之採證，於法不合，難認允洽。」（詳最高法院九十五年度
    台上字第四六七四號判決意旨）、「『被告以外之人於審判
    外之言詞或書面陳述，除法律有規定者外，不得作為證據。
    』、『被告以外之人於檢察事務官、司法警察官或司法警察
    調查中所為之陳述，與審判中不符時，其先前之陳述具有較
    可信之特別情況，且為證明犯罪事實存否所必要者，得為證
    據。』刑事訴訟法第一百五十九條第一項、第一百五十九條
    之二分別定有明文。依此規定，被告以外之人於檢察事務官
    、司法警察官或司法警察調查中所為之供述，原屬該等之人
    於審判外之言詞或書面陳述，於有前揭第一百五十九條之二
    或其他法律例外規定之情形，始得採為證據。原判決斟酌黃
    ○○於警詢及偵查中之供述，謂『證人黃○○於警詢時所為
    之陳述，具有較可信之特別情況，且為證明被告之犯罪事實
    存否所必要，依刑事訴訟法第一百五十九條之二所規定，得
    為證據』云云，並未就該證人於警詢之供述，如何係與審判
    中不符，而其先前之陳述具有較可信之特別情況，且為證明
    犯罪事實存否所必要者，得就該證人於警詢供述採為證據之
    理由，其採證難認適法，併嫌理由欠備。」（詳最高法院九
    十六年度台上字第二七一六號判決意旨）。經查證人即告訴
    人王文龍及證人李明芬、許珺媛三人於警詢時及檢察事務官
    詢問中之陳述，因被告林世芳及其選任辯護人於本院準備程
    序及審理中皆否認其證據能力（詳本院一百年二月二十一日
    準備程序筆錄第三頁、本院一百年四月二十七日審判筆錄第
    八頁至第十頁），且不符合刑事訴訟法第一百五十九條之二
    之規定，應認無證據能力。
二、末按被告以外之人於審判外之言詞或書面陳述，除法律有規
    定者外，不得作為證據，刑事訴訟法第一百五十九條第一項
    定有明文；同法第一百五十九條之五規定被告以外之人，於
    審判外之陳述，雖不符前四條（指第一百五十九條之一至第
    一百五十九條之四）之規定，而經當事人於審判程序同意作
    為證據，法院審酌該言詞陳述或書面陳述作成時之情況，認
    為適當者亦得為證據。而所謂「審酌該陳述作成時之情況，
    認為適當」者，係指依各該審判外供述證據製作當時之過程
    、內容、功能等情況，是否具備合法可信之適當性保障，加
    以綜合判斷而言（詳最高法院九十四年度台上字第三二七七
    號判決意旨、第五八三０號判決意旨）。本判決下列除上述
    其他所引用之各該被告以外之人於審判外之陳述（含書面陳
    述），雖屬傳聞證據，惟當事人即被告林世芳及其選任辯護
    人於本院審判期日中（詳本院一百年四月二十七日審判筆錄
    第八頁至第十六頁）均表示同意作為證據而不予爭執，本院
    審酌結果，認上開證據資料製作時之情況，尚無違法不當及
    證明力明顯過低之瑕疵，亦認為以之作為證據應屬適當。揆
    諸前開規定，爰依刑事訴訟法第一百五十九條之五規定，認
    前揭證據資料均有證據能力。
貳、實體部分：
一、訊據被告林世芳固坦承於上述時間、地點，駕駛車號二Ｅ─
    四八七八號自用小客車，沿北投區○○街由北向南行駛，當
    時告訴人王文龍騎乘自行車在其同向前方並騎得很慢擋在路
    中央，後來被告林世芳有下車推開告訴人王文龍，告訴人王
    文龍有因此跌倒，其後被告林世芳並即駕駛車號二Ｅ─四八
    七八號自用小客車離開現場，且於警方通知其前往警局知悉
    告訴人王文龍對其提出告訴後，於九十九年二月十一日上午
    十一時四十分許，前往臺灣士林地方法院檢察署按鈴申告，
    內容為告訴人王文龍製造假車禍還對我提出告訴，目的係為
    恐嚇取財，而對告訴人王文龍提出誣告及恐嚇取財未遂罪之
    告訴，後經臺灣士林地方法院檢察署偵查後為不起訴處分等
    情（詳本院一百年二月二十一日準備程序筆錄第二頁及本院
    一百年四月二十七日審判筆錄第十七頁至第十八頁），惟矢
    口否認有何過失傷害、傷害、肇事逃逸及誣告之犯行，辯稱
    ：當時因為王文龍騎腳踏車在我前面騎得很慢，所以我有按
    喇叭請他讓路，但他反而騎得更慢，接著王文龍還停下來走
    到我車前對我說這時候如果我將車子放倒，你要用多少錢來
    處理，我說那是不可能的事，結果王文龍就將腳踏車放倒在
    我車前，再走到我駕駛座這邊，我才下車把王文龍推倒，他
    有跌倒，我又將王文龍的自行車丟到旁邊才駕車離開，後來
    因為王文龍到警局告我，所以我才會去士林地檢署對王文龍
    提出他誣告及恐嚇取財的告訴云云。然查：
（一）上開告訴人王文龍如何遭被告林世芳駕車撞及受傷、復遭
      被告林世芳毆打、棄之不顧逕行駕車離去等事實，有如下
      之證據可資證明：
  １、告訴人王文龍於原審審理時結證：「（問：九十八年十二
      月十日晚上十時三十分許，你是否有騎腳踏車經過台北市
      北投區○○街二０一號前？）是。（問：經過該處時，發
      生何事？）被告從後面撞到我，撞到我以後打我，打完以
      後就跑了。（問：你當天是沿著尊賢街由北往南騎車？）
      是。（問：請求提示九九偵二０八五號卷第十三頁，所提
      示者，是否是當時車禍事故現場圖？）對。（問：請求提
      示九九偵二０八五號卷第十三頁，左上角有座標，你當時
      是北往南騎車？）對。（問：被告當時是騎車還是開車？
      ）開車。（問：被告當時位置如何？）被告在我後面撞到
      我。（問：被告撞到你車子的哪裡？）從後面撞到我的腳
      踏車車尾。（問：你被撞到之後發生何事情？）我被撞倒
      地，被告有下車，我跟他說『你是怎麼開車的？』，被告
      就開始打我。（問：你倒地的時候有無受傷？）有，那時
      候警察及救護車有來，有去醫院驗傷。（問：你說被告開
      始打你，被告如何打你？）用手，有無用腳我不知道，我
      的臉及身體都有受傷，被告用手打我的胸部、臉部，打了
      很多拳。．．．（問：請求提示九九偵二０八五號卷第二
      三頁，這是否是你當天去就診，醫生開立的診斷書？）是
      。（問：請求提示九九偵二０八五號卷第二四到二八頁，
      這是否是車禍事故發生之後，對你的單車及現場所拍攝的
      照片？）對。（問：事故發生後，被告有無留在現場？）
      無。（問：被告是在警察到場之前就離開？）我知道他打
      完以後、警察到場之前就直接離開。（問：被告有無告訴
      你他的姓名或是住址？）無。（問：請求提示九九偵二０
      八五號卷第七三到七五頁，這是否是你就診資料及救護紀
      錄表？）是。（問：請求提示九九他六六三號卷第十頁，
      是否於九十九年三月十日以被告身分應訊？）是。（問：
      當時為何會到地檢署應訊？）被告告我，說我誣告，因為
      被告認為我之前告他撞到我的事都是捏造的。（問：你被
      撞之後被告下車，你有跟被告要過錢？）沒有。．．．（
      被告問：我當時是如何撞到你的？）我騎腳踏車騎在前面
      ，你開車在後面撞到我。（被告問：你被撞後，是倒向何
      處？）我整個人倒在被告車前的地上。（被告問：你的單
      車是被撞到哪裡去？）你的轎車前頭撞到我的單車後輪處
      。．．．（被告問：我撞到你，到我下車、你說我跑掉，
      這段時間我跟你有無對話？）就很兇，就打我的時候，我
      被撞的時候，我也頭暈，被告下車就打我，我無法跟被告
      說任何話，被告打完我就離開。我認為被告很兇，是因為
      我問被告『你是怎麼開車的？』，被告有無應答我我沒有
      注意到，因為被告就開始打我。（問：你說當天被告有動
      手打你，打你何處？）應該是身體或臉。（問：提示九九
      偵二０八五號卷第二三頁，請說明驗傷單上面所寫傷勢，
      是如何造成的？）臉部擦挫傷、左膝、右手肘、右背部，
      這應該是擦撞到我後我單車去擦撞或是人在地面上擦傷弄
      到的。（問：頭部是如何受傷的？）頭部裂傷，因為被告
      沒有拿武器，我不敢確定是我人車倒地時，頭去碰到地，
      或者是被告打我所致。」等語（詳交訴字第六號卷第五十
      頁至第五三頁）；證人王文龍於本院審理時再結證稱：「
      （問：按本案偵查卷第十六頁『交通事故談話紀錄表』，
      有載明被告『拿東西打我』，請問被告究係徒手毆打，或
      是有拿東西？若有，為何物？）交通事故談話紀錄表中，
      我說他有拿東西打我，但是實際上我不能夠確定他是拿什
      麼東西打我。（問：為何於九十九年十一月二十四日原審
      審理時稱用手毆打？提示原審卷第五十頁背面）他打我的
      時候，頭部或是身上，我不敢確定他有沒有拿什麼東西，
      我只知道他有用拳頭打我。（問：你所稱之被毆打後，你
      的意識是否清楚？）我被毆打之後，隔沒有多久，救護車
      、警察就來了，我的意識還知道我被撞而且被打。」等語
      （詳本院一百年四月六日審判筆錄第二頁至第三頁）。
  ２、證人李明芬於原審審理時結證稱：「（問：當時是你報警
      的？）是。（問：可否詳述你當天看到的情形？）那天我
      剛好在尊賢街與實踐街口，看到阿伯騎單車從小巷口出來
      ，看到直行有一部紅色的轎車，去Ａ到阿伯，然後我就看
      到騎車的阿伯倒在地上，對方下車，我就聽到阿伯跟對方
      說『我跌倒，你幫我扶起來一下』，對方就突然抓住阿伯
      衣領、脖子，打他一拳，就看到對方把阿伯推向前方車道
      ，剛少有一部白色機車轉彎過來，阿伯差點被機車撞到，
      因為機車緊急煞車，很多人看到都尖叫，我在旁邊看到阿
      伯好像受傷，有人上去看，發現阿伯受傷，所以就打電話
      報警。．．．（問：是否記得車牌號碼？）不記得，我當
      天有記下車號，我打電話報警，我躲到車後面的柱子後面
      打電話報警，因為對方很兇。（問：對方在打完阿伯之後
      ，有無把阿伯的單車抓起來往旁邊丟？）有，就是往尊賢
      街二０一號鐘錶店丟，然後人就開車跑掉。．．．（問：
      你有無與檢察事務官表示，該小客車的司機有抓住騎乘單
      車者的脖子，打了好幾拳？）有。（問：這是你當時看到
      的情況？）是，因為我剛好在他們旁邊而已。．．．（問
      ：駕駛打完人之後，有無留在現場？）沒有，他就開車離
      開了。．．．（被告問：他被撞到，受傷的人是倒在轎車
      的哪邊？車子是倒在哪裡？）被Ａ到時，他人倒在單車旁
      邊的地上，而單車是在轎車的前面。（被告問：被告當時
      是用單手或是雙手掐告訴人的脖子？）我不太記得，我只
      記得有用手抓住衣領、掐住脖子，掐了多久我不記得。．
      ．．（被告問：我有無打告訴人？）有。．．．（被告問
      ：Ａ到之後有無把被撞的人Ａ倒？）他就倒在地上。（問
      ：根據勘驗內容，你好像有過去看被打的阿伯有無受傷？
      ）有，司機離開後我有過去看。．．．（問：根據勘驗內
      容，你有跟警察說對方好像有點受傷，你當時是否有看到
      阿伯有受傷？）有，就是類似擦傷。（問：李建宏跟你有
      何關係？）他是我弟弟，他剛好在睡覺。（問：李建宏是
      否有打電話報警？）有，因為聲音很大聲，他在他家房間
      有聽到。」等語（詳交訴字第六號卷第五五頁背面至第五
      八頁）；證人李明芬於本院審理時再結證稱：「（問：在
      案發當場，你有無看到被告拿東西毆打王文龍？或徒手毆
      打？）我看到被告舉手往告訴人臉上揮一拳。被告沒有拿
      東西毆打。．．．我是剛好經過，我那時候的位置是在
      尊賢街、實踐街的交叉口。．．（問：你當時走路或開車
      ？是否走在騎樓內或馬路上？）我當時走路。我當時就是
      在尊賢街、實踐街的路口。（問：若為走路，自然較王文
      龍騎乘腳踏車或被告駕駛自小客車之速度為慢，則應在車
      後，如何可全程目擊案發經過，尤其目擊被告所駕駛之自
      小客車有Ａ到王文龍腳踏車之車禍發生情形？）撞到的情
      形我不知道，我是聽到蹦的一聲，腳踏車就倒在自小客車
      的前面。（問：你是說你沒有看到他們兩人真正撞到的地
      方？）時間很久，我聽到碰的一聲就趕快跑到前面去，腳
      踏車倒在自小客車的前面。．．．（問：你說被告將告訴
      人往對向的車道丟過去，你有無看到告訴人的頭部撞到地
      上受傷？）我有看到丟過去的過程，但是告訴人有無受傷
      ，我不知道。當時很多人在那裡，有人說他受傷了。」等
      語（詳本院一百年四月二十七日審判筆錄第四頁至第六頁
      ）。
  ３、證人許珺媛於原審審理時結證稱：「（問：你當天晚上約
      十時三十分左右，是否有打電話報案？）有。（問：為何
      要報案？）因為看到被害人不舒服，想要趕快叫救護車。
      （問：可否詳述你當天看到的情況？）我沒有從頭看到尾
      ，我看到被害人被打，那個人還摔被害人的腳踏車，之後
      就開車走了。（問：請詳述你當時看到被害人如何被打？
      ）我沒有從頭看到尾，我看到的時候對方有掐住被害人的
      脖子，我只記得單純掐住，還有摔被害人單車。（問：打
      人的男性，是打完之後才摔單車？）是。．．．（問：你
      當天報警時，有無記下車號？）有。（問：剛才勘驗筆錄
      最後末行你有唸了一段二Ｅ四八七八，是否就是你當時記
      下的車號？）是。（問：你有上去看被害人的狀況嗎？）
      沒有，之後我在車上等到救護車來。（問：為何你會想要
      叫救護車？）因為被害人的樣子看起來頭很痛，很痛苦。
      （問：剛才勘驗過程中，你有回答警察『有一部車好像撞
      到壹個人』，為何你會這樣講？）因為單車剛好就在車子
      前面，那個人也坐在地上。（被告問：你有看到告訴人的
      單車是為何會倒在被告車輛前方？）沒有。（被告問：你
      有無看到告訴人牽著單車在跟我談話？）沒有。（被告問
      ：你稱我打他，我是推他還是打他？）應該不是推。（被
      告問：你有看到我把單車丟到旁邊？）有。（問：你剛才
      回答檢察官詰問，稱你回答警察『有一部車好像撞到壹個
      人』，是因為被害人坐在地上，你有無看到被害人是因為
      何原因坐在地上？）無。．．（問：有無看到被告有抓住
      被害人脖子，把他的頭去撞壁或撞地上？）沒有撞壁也沒
      有撞地上。（問：你目睹本案時，你人在哪裡？做什麼事
      情？）在車上。（問：打報案電話時，你離該現場有多遠
      ？）十到二十呎。（問：所以你是離開現場後，才打電話
      ？）不是，轉角有一間七─１１，轉過來後就看到，我就
      打電話。（問：你打電話的時候，是被告已經離開現場？
      ）是。（被告問：證人是從我車後方看到這件事，還是從
      我車前方看到的？）我的車是從被告車頭往車尾開，在還
      沒有到車頭前我就看到了。」等語（詳交訴字第六號卷第
      五九頁背面至第六一頁背面）；證人許珺媛於本院審理時
      再結證稱：（問：案發當時有無看到被告拿東西毆打王文
      龍？或是徒手毆打？若有看到拿東西，為何物？）被告是
      用手毆打告訴人，沒有拿東西。（問：你於原審證稱『我
      有看到被害人被打』，毆打情形如何？提示原審卷第六十
      頁）我那時候在車上只有看到被告打人。因為時間久了，
      我不記得他打人的情形。（問：你有無看到被告打人之前
      的事？）我沒有看到。」等語（詳本院一百年四月二十七
      日審判筆錄第七頁）。
  ４、本院勘驗報案之錄音光碟片一片（九十八年十二月十日晚
      間十時報案電話錄音三則），其中第一則（報案時間：22
      ：16：37至22：17：07，原審勘驗：交訴字第六號卷第五
      九頁，打電話者：許珺媛；110接電話員警：高鼎為）
      勘驗結果（詳本院一百年三月十四日準備程序筆錄第二頁
      ）：
      許珺媛：哎喲，哎喲。
      警  員：110您好。
      許珺媛：ㄟ我這邊是那個尊，台北市○○區○○街口。
      警  員：什麼街跟實踐街口？
      許珺媛：尊賢街跟實踐街口。
      警  員：啊～什麼事情？
      許珺媛：嗯，可能，有一台車好像撞到一個人，可不可以
              先叫救護車過來，可以嗎？
      警  員：好，尊賢街跟實踐街口？
      許珺媛：對，這邊有一個鐘錶行。
      警  員：好。
      許珺媛：他現在在鐘錶行門前。
      警  員：貴姓？你貴姓呀？
      第三則（報案時間：22：16：06至22：18：43，原審勘驗
      ：交訴字第六號卷第五四至五五頁，打電話者：李明芬；
      110接電話員警：王舜祥）勘驗結果（詳本院一百年三月
      十四日準備程序筆錄第四頁至第六頁）：
      李明芬：我是尊賢街203號這邊喔。
      警  員：尊賢街203號。
      李明芬：嘿，這附近，因為剛才有一個2E4878的車號喔。
      警  員：等一下！2E，E是英文字母的E嗎？
      李明芬：對、對對對。
      警  員：E然後哩？
      李明芬：4878。
      警  員：4878這部車怎麼回事？
      李明芬：那個車號撞到一個腳踏車喔。
      警  員：嘿。
      李明芬：可是他把那個腳踏車的人喔！掐他脖子去撞壁。
              然後那個人好像受傷了。
      警  員：你是說2E4878撞到人。
      李明芬：對。
      ．．．．．
      警  員：你是說這部車子，就是車禍又打人，然後肇逃是
              不是？
      李明芬：對對。
      ．．．．
      警  員：2E4878撞到一部腳踏車啦唷？
      李明芬：對。
      ．．．
      警  員：在203號前面嗎？那時候被打的人。
      李明芬：他在201號鐘錶店前面。
      警  員：201號啦唷？
      李明芬：對。
      警  員：好好好，我馬上通報過去。
      李明芬：你等一下我看看他有沒有很嚴重。
    由上可知，告訴人王文龍係證述遭被告林世芳駕車自後撞及
    ，被告林世芳下車毆打告訴人王文龍，並即駕車離去；證人
    李明芬係證述聽見碰撞聲，隨後告訴人王文龍倒地，並見得
    被告林世芳毆打告訴人王文龍後離去；證人許珺媛則證述告
    訴人王文龍遭被告林世芳毆打，被告林世芳隨即駕車離去，
    並見到被告林世芳將告訴人王文龍之自行車丟到旁邊等情，
    而證人李明芬、許珺媛確實記下被告林世芳之車號報警。綜
    上所述，上開三人之證述，並無被告林世芳所辯告訴人王文
    龍自行將自行車放倒在被告林世芳車前向被告林世芳強索金
    錢之情節。
  ５、此外，復有道路交通事故現場圖（詳偵字第二０八五號卷
      第十三頁）、道路交通事故調查報告表（一）、（二）（
      詳偵字第二０八五號卷第十七頁至第十八頁）、臺北市政
      府警察局交通警察大隊違規罰單入案系統汽車車籍明細表
      查詢有關車號二Ｅ─四八七八號自用小客車之車主部分（
      詳偵字第二０八五號卷第二一頁）、依上述車號二Ｅ─四
      八七八號自用小客車查得車主後所製作之臺北市政府警察
      局北投分局疑似道路交通事故肇事逃逸追查表（詳偵字第
      二０八五號卷第二二頁）、現場彩色照片九張（詳偵字第
      二０八五號卷第二四頁至第二八頁）及證人李明芬、許珺
      媛二人報案之台北市政府警察局指揮中心受理一一０報案
      紀錄單（詳偵字第二０八五號卷第四十頁及第四二頁）等
      附卷可稽。又告訴人王文龍確因本件車禍及遭被告林世芳
      毆打，受有臉部擦挫傷、左膝擦傷、右肘擦挫傷及右背擦
      傷等身體傷害，除據告訴人王文龍結證在卷，內容已如前
      述，並有告訴人王文龍臺北市立聯合醫院驗傷診斷書（詳
      偵字第二０八五號卷第十頁）及臺北市立聯合醫院九十九
      年四月十四日北市醫陽字第０九九三０六五五五００號函
      送告訴人王文龍病歷資料（詳偵字第二０八五號卷第七二
      頁至第七五頁）等附卷可稽。
（二）嗣經警依證人李明芬、許珺媛所提供之車號，於九十九年
      一月五日通知被告林世芳前來警局說明，被告林世芳因告
      訴人王文龍於警局提出告訴，乃於九十九年二月十一日上
      午十一時四十分許，前往臺灣士林地方法院檢察署按鈴申
      告，內容為指控告訴人王文龍製造假車禍還對被告林世芳
      提出告訴，目的係為恐嚇取財，而指述告訴人王文龍涉犯
      刑法第一百六十九條第一項之誣告罪及同法第三百四十六
      條第三項、第一項之恐嚇取財未遂罪，其後由臺灣士林地
      方法院檢察署分九十九年度他字第六六三號、九十九年度
      偵字第五三五七號案件受理在案，並於九十九年五月十一
      日對告訴人王文龍為不起訴處分等情，除據被告林世芳供
      承在卷外，並有被告林世芳九十九年一月五日警詢筆錄（
      詳偵字第二０八五號卷第四頁至第六頁）、臺灣士林地方
      法院檢察署九十九年度他字第六六三號、九十九年度偵字
      第五三五七號偵查卷影卷及該案告訴人王文龍不起訴處分
      書在卷可稽。
（三）被告林世芳雖辯稱：並未撞及告訴人王文龍，故無過失傷
      害及肇事逃逸之情事；另雖有推告訴人王文龍，告訴人王
      文龍並有跌倒在地，但並未傷害告訴人王文龍；告訴人王
      文龍確係製造假車禍對我恐嚇取財，故無誣告之情事云云
      。然查：
  １、被告林世芳確實動手毆打告訴人王文龍，已據證人即告訴
      人王文龍、證人李明芬、證人許珺媛於原審及本院審理中
      多次證述在卷，並有前述告訴人王文龍驗傷診斷書及病歷
      資料附卷可稽，參酌被告林世芳亦自承有動手推打告訴人
      王文龍，告訴人王文龍並有跌倒在地，如非被告林世芳出
      手傷害告訴人王文龍，告訴人王文龍又怎會受傷，證人王
      文龍、李明芬、許珺媛又為何會一致證述被告林世芳確有
      傷害告訴人王文龍？是被告林世芳前揭所辯未傷害告訴人
      王文龍云云，顯係事後卸責之詞，不足採信。
  ２、被告林世芳雖辯稱未撞及告訴人王文龍，係告訴人王文龍
      先前來其車前要求金錢，因被告林世芳拒絕，乃將自行車
      置於被告林世芳車前云云，惟查證人李明芬確實有聽到碰
      撞聲，然後見到告訴人王文龍倒地，核與告訴人王文龍指
      訴遭被告林世芳自後撞倒後人車倒地情節一致，況佐以被
      告林世芳於警詢中供稱：「．．突然他（指王文龍）將自
      行車停在路中間，擋住我的去向，他就走到駕駛座旁，責
      問我說：為何要對他按喇叭，我回說：你自行車騎在路中
      間，我怕撞到你，他說：我已經騎很旁邊了，你為何亂按
      喇叭，理論一陣後，他就回頭將自行車翻倒在地，並對我
      說：你現在撞到我，你要怎麼對我交待，當時他全身酒味
      ，我就下車要將自行車移至路旁，不想理會他，他要阻擋
      我移車，我撥開他，他因酒醉重心不穩跌倒地上，．．」
      （詳偵字第二０八五號卷第五頁），亦未提及到告訴人王
      文龍當時有向被告林世芳要求要多少錢處理，因被告林世
      芳拒絕，始將自行車放倒，而係供述當時告訴人王文龍係
      理論被告林世芳為何要對其按喇叭後，告訴人王文龍自行
      將自行車翻倒在地，則倘係告訴人王文龍製造假車禍欲向
      其強索財物，為何被告林世芳於警方首先通知到案說明時
      均未陳述此點，顯與常情不符，另參酌被告林世芳於偵查
      中係供稱：「．．．後來他騎到雙向道中間停下來，我也
      停下來，他就兇我問我為何按喇叭，我就表示只是要請他
      讓路，結果告訴人就對我說：如果我把車放倒，你是要多
      少錢跟我處理．．．」（詳偵字第二０八五號卷第三八頁
      ）；於原審審理時供稱：「．．．他就突然停下來，把車
      牽到駕駛座旁，跟我恐嚇勒索，他說我叭啥小（台語），
      我說你車騎在路中央，我怎麼過，告訴人說這時如果我把
      車放倒，你是要拿多少錢解決（台語），我說沒有這種事
      ，他回頭就把車子放倒在我車前，然後就回來我駕駛座旁
      邊，我看他玩真的，我就下車，把他推開，把車子丟到駕
      駛座右邊的騎樓，我就開車離開。」、「（問：你推他哪
      裡？）胸口。」（詳交訴字第六號卷第六五頁背面、第六
      六頁），就告訴人王文龍究係將自行車停在路中間，再走
      至駕駛座與被告交談，或是將自行車牽到被告林世芳駕駛
      座旁與被告交談乙節，以及告訴人王文龍究係先將自行車
      翻倒才開口向被告恐嚇，或是先向被告林世芳言語恐嚇後
      再將自行車翻倒乙節，還有告訴人王文龍恐嚇之內容究為
      何乙節，另外被告林世芳究竟是在告訴人王文龍阻擋其移
      開自行車之際撥開告訴人王文龍，還是先推告訴人王文龍
      胸口之後再將自行車移開乙節，被告林世芳前後所供均不
      一致，顯屬臨訟之詞，委無可採。
  ３、被告林世芳自承於下車推開告訴人王文龍，告訴人王文龍
      跌倒後，被告林世芳即駕駛車號二Ｅ─四八七八號自用小
      客車離開現場，且於警方通知其前往警局知悉告訴人王文
      龍對其提出告訴後，於九十九年二月十一日上午十一時四
      十分許，前往臺灣士林地方法院檢察署按鈴申告，內容為
      告訴人王文龍製造假車禍還對我提出告訴，目的係為恐嚇
      取財，而對告訴人王文龍提出誣告及恐嚇取財未遂罪等情
      ，已如前述，是被告林世芳於肇事致人受傷後逃逸及誣告
      之犯行亦甚明確，堪以認定。
（四）至被告林世芳之選任辯護人另以：（一）案發當日尚有目
      擊證人李建宏於現場目擊，並向勤務指揮中心報案，有報
      案紀錄及錄音檔，當時目擊證人李建宏係證述被告林世芳
      僅係推開告訴人王文龍並未毆打告訴人王文龍，原審未加
      傳喚上開目擊證人李建宏到庭作證，自有違誤；（二）依
      告訴人王文龍之傷單顯示，告訴人王文龍係受有臉部擦挫
      傷、左膝擦傷、右肘擦挫傷及右背擦傷等傷害，那係因為
      告訴人王文龍當時飲酒遭被告林世芳撥開重心不穩跌倒在
      地所造成，此由告訴人王文龍急診病歷係記載「一一九代
      訴酒醉」，可知告訴人王文龍確實有飲酒，況護理紀錄亦
      載有「步態不穩」等字樣，足見告訴人王文龍傷害係自己
      跌倒造成，且依物理現象，由自行車上跌倒應只有一側受
      傷，然告訴人王文龍受傷部位除右側外，尚有左膝，自難
      認定係由自行車上跌倒受傷，況若上開傷害係被告林世芳
      以拳頭毆打告訴人王文龍所造成，傷害應係瘀傷而非擦挫
      傷，佐以告訴人王文龍於談話紀錄表係指訴被告林世芳持
      東西毆打告訴人王文龍頭部，然原判決卻未交待被告林世
      芳持何物毆打告訴人王文龍，且告訴人王文龍前後所述不
      一，自不能因此認定被告林世芳傷害告訴人王文龍；（三
      ）卷附告訴人王文龍所騎自行車相片並未見有何撞擊所造
      成之凹痕，且由承辦警員陳建中證述無法判斷因撞擊造成
      自行車後方凹痕，益徵被告林世芳並未駕車撞及告訴人王
      文龍所騎之自行車；（四）告訴人王文龍前曾有詐欺罪及
      酒後駕車之前科，故應認告訴人王文龍此次行為亦係自行
      製造假車禍而欲向被告林世芳恐嚇取財；（五）證人許珺
      媛於原審證述被告林世芳不是推告訴人王文龍，且稱被告
      林世芳係用手推拉告訴人王文龍衣領，並無揮拳毆打告訴
      人王文龍甚至抓領撞牆倒地，故證人李明芬於原審所述有
      見到被告林世芳毆打告訴人王文龍，並抓頭撞牆撞地等情
      全然不實，況告訴人王文龍於警詢時表示被打後人即昏迷
      不醒被送醫急救，與證人李明芬於檢察事務官時所述騎自
      行車的人自始意識都是清楚的，因為當時他倒在地上好像
      很痛苦，二者亦不相符，故告訴人王文龍及證人李明芬所
      述即非真實云云，為被告林世芳置辯。然查：
  １、證人李建宏係證人李明芬之弟弟，當日證人李建宏雖曾撥
      打一一０電話報案，此固有臺北市政府警察局指揮中心受
      理一一○報案紀錄單（詳偵字第二０八五號卷第四一頁）
      附卷可稽，並據本院當庭勘驗上述報案電話之內容（詳本
      院一百年三月十四日準備程序筆錄第三頁至第四頁），惟
      證人李明芬於原審審理時已結證稱當時李建宏係在家中睡
      覺，因在家房間聽到聲音很大聲，所以才撥打電話報警等
      語（詳交訴字第六號卷第五八頁，證人李明芬稱：「（問
      ：李建宏跟你有何關係？）他是我弟弟，他剛好在睡覺。
      （問：李建宏是否有打電話報警？）有，因為聲音很大聲
      ，他在他家房間有聽到。」等語），則依前揭證人李明芬
      於原審審理中之證述，其弟弟李建宏並未目擊案發現場之
      狀況，原審未加以傳喚，自難認為有何違誤；況本院傳喚
      證人李建宏到庭後，證人李建宏亦結證稱並未目擊整個車
      禍經過，當時人在住處樓上，因聽到有人說有人受傷才會
      報案等語（詳本院一百年四月二十七日審判筆錄第三頁至
      第四頁稱：「（問：你於九十八年十二月十日案發當時是
      否曾打電話報警？）有。（問：你於報案電話錄音稱：『
      他把那個騎腳踏車的人推倒在地上』，是否屬實？）應該
      是沒有，因為時間是很久了，我是在住家樓上，聽到人家
      說有人受傷，我才會打報案的電話。（問：我再問你，為
      何報案時錄音有說過這段話？提示本院勘驗筆錄並告以要
      旨）時間太久，我不記得了。（問：你有親眼目睹本件車
      禍發生的經過？）我沒有親眼目睹，我是聽到有人在喊叫
      ，說有人受傷了，我就探頭出去看，詳細情形就是這樣。
      」等語），足見證人李建宏並未目擊整個現場經過，自無
      從執前述證人李建宏之報案錄音檔內容即遽以推論當時證
      人李建宏有見到被告林世芳係推告訴人王文龍，並未毆打
      告訴人王文龍，故辯護人此點自無從執為有利於被告林世
      芳之認定。
  ２、辯護人雖指摘告訴人王文龍所陳其當日未喝酒等語與卷附
      診斷證明書上載有「一一九代訴酒醉」不符，足認告訴人
      王文龍所述不實云云，惟告訴人王文龍當日縱有飲酒，然
      其當天係騎乘自行車而非動力交通工具，自非法所不許，
      另依前述證人李明芬確實聽見被告林世芳駕車撞及告訴人
      王文龍自行車之聲音，且並見得告訴人王文龍跌倒在地，
      核與告訴人王文龍迭於原審及本院審理中結證之情節相符
      ，自難執此即遽以推論告訴人王文龍所言皆不足採信；另
      被告林世芳係駕車自後撞及告訴人王文龍所騎乘之自行車
      而致告訴人王文龍跌倒在地，又人於突然跌倒當時所可能
      採行之反應，自然可能造成右側及左側均受有傷害，是辯
      護人以告訴人王文龍所受傷害除右側外，尚有左膝擦傷認
      與物理現象不符云云，亦不足採；另告訴人王文龍臉部所
      受傷害係「臉部擦挫傷」，而以拳頭毆打人臉部，會造成
      人身體之「臉部挫傷」，佐以告訴人王文龍所述因遭被告
      林世芳駕車撞及自行車跌倒，受有臉部擦傷後，再遭被告
      林世芳以手毆打臉部等語（詳交訴字第六號卷第五三頁）
      ，足見告訴人王文龍所受「臉部擦傷」之傷害，係因遭被
      告林世芳駕車自後撞及跌倒而受傷，綜上，辯護人所稱以
      手毆打人之臉部，應係「臉部瘀傷」而非「臉部擦挫傷」
      云云，亦不可採；又辯護人於本院審理時主張告訴人王文
      龍於警詢時及檢察事務官時所述，係屬審判外之陳述，無
      證據能力，已如前述，惟復主張原審判決書未交待告訴人
      王文龍於談話筆錄所稱持東西毆打，係持何物毆打，自不
      可採，況佐以告訴人王文龍於原審及本院審理中均結證稱
      被告林世芳係以手毆打（詳交訴字第六號卷第五十頁背面
      ），不能確定被告林世芳有持物毆打，只知道被告林世芳
      以拳頭毆打等語（詳本院一百年四月六日審判筆錄第三頁
      ），核與證人李明芬、許珺媛於原審及本院審理時結證之
      情節相符，故辯護人主張原審判決未於事實欄交待被告林
      世芳係持何物毆打云云，亦無理由。
  ３、查證人即承辦警員陳建中於偵查中檢察事務官詢問時係證
      稱因為告訴人的腳踏車很舊了，腳踏車除了車後方有輕微
      損傷外，並沒有什麼傷痕等語（詳偵字第二０八五號卷第
      三八頁稱：「（問：當天本件事故是你處理的？）是，是
      勤務中心通知我們到場的。（問：有無報案紀錄？）有，
      我再補陳。（問：至現場情形？）只有看到腳踏車，人送
      陽明醫院，現場並沒有看到被告，現場圖是我做的，現場
      沒煞車痕。（問：提示腳踏車照片，是否因撞擊造成後方
      凹痕？）我沒有辦法判斷，因為告訴人的腳踏車也很老舊
      了，腳踏車除了後方有輕微損傷外，並沒有什麼傷痕。」
      等語），足見證人陳建中係證述自行車後方有輕微損傷，
      而非辯護人所稱沒有任何因撞擊所造成的凹痕，況依告訴
      人王文龍之指訴及證人李明芬之證述，已可證明被告林世
      芳確實有駕車自後撞及告訴人王文龍所騎之自行車，是辯
      護人前揭所辯亦無從執為有利於被告林世芳之認定。
  ４、又告訴人王文龍雖曾於八十二年、九十年間因詐欺罪分別
      於八十二年間、九十一年間遭判刑，至雖亦曾因酒後駕車
      而於九十三年間遭判處罰金、於九十八年間遭判處拘役，
      惟前揭詐欺罪距今已久，且縱告訴人王文龍曾因酒駕、詐
      欺遭判刑，亦與被告林世芳所犯本案無涉，無從執此即反
      推論本案係告訴人王文龍利用假車禍向被告林世芳恐嚇取
      財，是辯護人此點辯護亦無可採。
  ５、末按「告訴人、證人之陳述有部分前後不符，或相互間有
      所歧異時，究竟何者為可採，法院仍得本其自由心證予以
      斟酌，非謂一有不符或矛盾，即應認其全部均為不可採信
      ；尤其關於行為動機、手段及結果等之細節方面，告訴人
      之指陳，難免故予誇大，證人之證言，有時亦有予渲染之
      可能；然其基本事實之陳述，若果與真實性無礙時，則仍
      非不得予以採信。」、「證人之陳述前後不符，或因記憶
      淡忘、或事後迴護被告、或因其他事由所致，究竟何者可
      以採信，法院應本其自由心證斟酌何者與事實相符，以為
      取捨，非謂一有不符或矛盾，即應認其全部證言均為不可
      採信。」、「共同被告、證人之陳述有部分前後不符，或
      相互間有所歧異時，究竟何者為可採，法院本得依其自由
      心證予以斟酌，若其基本事實之陳述與真實性無礙時，仍
      非不得予以採信，非謂一有不符或矛盾，即認其全部均為
      不可採信。」（最高法院七十四年台上字第一五九九號判
      例、九十年度台上字第六０七八號判決、九十年度台上字
      第二五二九號判決參照）。查辯護人雖以證人許珺媛證稱
      告訴人王文龍不是被推，故不能證明被告林世芳係毆打告
      訴人王文龍云云，惟證人許珺媛於原審係證述：「（問：
      可否詳述你當天看到的情況？）我沒有從頭看到尾，我看
      到被害人被打，那個人還摔被害人的腳踏車，之後就開車
      走了。（問：請詳述你當時看到被害人如何被打？）我沒
      有從頭看到尾，我看到的時候對方有掐住被害人的脖子，
      我只記得單純掐住，還有摔被害人單車。（問：打人的男
      性，是打完之後才摔單車？）是。．．．（被告問：你稱
      我打他，我是推他還是打他？）應該不是推。」等語（詳
      交訴字第六號卷第六十頁至第六十頁背面），足見證人許
      珺媛係證述被告林世芳係毆打告訴人王文龍而不是推告訴
      人王文龍，辯護人執上述證人許珺媛最末回答之「應該不
      是推」即逕予推論證人許珺媛未證述被告林世芳毆打告訴
      人王文龍云云，自不足採；另證人王文龍、李明芬、許珺
      媛或就毆打之情節，有稱拉衣領、撞牆、掐脖子等情，惟
      告訴人王文龍證述之基本事實係遭被告林世芳駕車自後撞
      及，被告林世芳下車毆打告訴人王文龍，並即駕車離去；
      證人李明芬證述之基本事實係聽見碰撞聲，隨後告訴人王
      文龍倒地，並見得被告林世芳毆打告訴人王文龍後離去；
      證人許珺媛證述之基本事實係告訴人王文龍遭被告林世芳
      毆打，被告林世芳隨即駕車離去，並見到被告林世芳將告
      訴人王文龍之自行車丟到旁邊等情，揆諸前揭最高法院判
      解說明，因三人基本事實之陳述與真實性無礙，仍非不得
      予以採信，非謂一有不符或矛盾，即認其全部均為不可採
      信，故辯護人前揭辯護亦無從執為有利於被告林世芳之認
      定。
（五）按「汽車行駛時，駕駛人應注意汽車在同一車道行駛時，
      除擬超越前車外，後車與前車之間應保持隨時可以煞停之
      距離。」、「汽車行駛時，駕駛人應注意車前狀況及兩車
      併行之間隔，並隨時採取必要之安全措施。」，道路交通
      安全規則第九十四條第一項、第三項定有明文，被告林世
      芳駕車使用道路，自應知悉前開規定，並有遵守之義務，
      而依本件肇事當時之  天候晴、夜間有照明、路面乾燥、
      無缺陷、無障礙物、視距良好等一切情狀，有上開道路交
      通事故調查報告表（一）及現場照片在卷可參，足見被告
      林世芳肇事當時並無不能注意之情事存在，如前所述，詎
      被告林世芳竟疏未注意，自後撞及同向前方由告訴人王文
      龍騎乘之自行車，致告訴人王文龍人車倒地，因此受有臉
      部擦傷、左膝擦傷、右肘擦挫傷及右背擦傷等身體傷害，
      可見被告林世芳就本件車禍之發生有過失至為明確，又被
      告林世芳之過失行為與告訴人王文龍所受傷害間，復具有
      相當因果關係，是被告林世芳過失傷害之犯行堪以認定；
      至被告林世芳明知其有上開過失致告訴人王文龍受傷後，
      故意毆打告訴人王文龍，雖據被告林世芳否認在卷，惟依
      前述告訴人王文龍、證人李明芬、許珺媛均一致證述被告
      林世芳毆打告訴人王文龍，故被告林世芳傷害犯行亦堪以
      認定，被告所辯無非事後卸責之詞，均不足採信；另被告
      林世芳於案發後逕行駕車離開現場，且於警方通知其前往
      警局知悉告訴人王文龍對其提出告訴後，於九十九年二月
      十一日上午十一時四十分許，前往臺灣士林地方法院檢察
      署按鈴申告，指控告訴人王文龍製造假車禍還對被告林世
      芳提出告訴，目的係為恐嚇取財，認告訴人王文龍涉犯刑
      法第一百六十九條第一項之誣告罪及同法第三百四十六條
      第三項、第一項之恐嚇取財未遂罪，嗣經檢察官對告訴人
      王文龍為不起訴處分等情，此為被告林世芳自承在卷，故
      被告林世芳肇事後逃逸、誣告之犯行亦臻明確，堪以認定
      ，應予依法論科。
二、核被告林世芳所為，係犯刑法第二百八十四條第一項前段之
    過失傷害罪、刑法第二百七十七條第一項之傷害罪、刑法第
    一百八十五條之四之駕駛動力交通工具肇事致人受傷逃逸罪
    及刑法第一百六十九條第一項之誣告罪。被告林世芳所犯上
    開四罪間，犯意各別，行為互殊，應予分論併罰。
三、原審詳為調查後，認被告林世芳犯行事證明確，適用刑法第
    二百八十四條第一項前段、第二百七十七條第一項、第一百
    八十五條之四、第一百六十九條第一項、第五十一條第五款
    ，刑法施行法第一條之一，並審酌被告林世芳因過失而致告
    訴人王文龍受傷，非但未予救助，更施以傷害暴行，迄今仍
    飾詞否認罪行，尚未能與告訴人王文龍達成和解，甚而反誣
    指告訴人王文龍恐嚇取財及誣告，浪費有限之司法資源，惡
    性重大，態度不佳，兼衡其生活狀況、智識程度、犯罪之動
    機、目的等一切情狀，分別就被告林世芳所犯過失傷害罪部
    分量處有期徒刑三月、傷害罪部分量處有期徒刑八月、肇事
    逃逸罪部分量處有期徒刑八、誣告罪部分量處有期徒刑八月
    ，並定其應執行有期徒刑二年，核其認事用法俱無不當，量
    刑亦稱妥適。被告林世芳猶執前詞否認犯罪而提起上訴，並
    於本院審理時請求傳喚證人即告訴人王文龍、李明芬、許珺
    媛及李建宏，然證人李明芬於一百年三月十七日具狀向本院
    陳情表示於接獲本院審理傳喚票一日，被告林世芳竟至證人
    李明芬及證人李建宏家中所開設之油漆行威脅恐嚇，另證人
    許珺媛亦於一百年三月二十三日具狀向本院表示於本院審理
    前有自稱係被告林世芳律師之事務所人員撥打電話表示本案
    係告訴人王文龍製造假車禍要求碰面遭證人許珺媛拒絕後，
    詎於一百年三月十五日竟直接將相關卷證投遞至證人許珺媛
    住處信箱內，再撥打電話予證人許珺媛，致證人許珺媛心生
    畏懼等情，顯見被告林世芳確實犯後不知悔悟，意欲影響證
    人證詞，益見原審量刑並無不當，是被告林世芳之上訴核無
    理由，應予駁回。
據上論斷，應依刑事訴訟法第三百六十八條，判決如主文。
本案經檢察官孫冀薇到庭執行職務。
中    華    民    國   100    年    5     月    11    日
                  刑事第十八庭審判長法  官  吳鴻章
                                    法  官  林銓正
                                    法  官  曾淑華
以上正本證明與原本無異。
過失傷害及傷害罪部分不得上訴。
肇事逃逸及誣告罪部分如不服本判決，應於收受送達後10日內向
本院提出上訴書狀，其未敘述上訴之理由者並得於提起上訴後10
日內向本院補提理由書（均須按他造當事人之人數附繕本）「切
勿逕送上級法院」。
                                    書記官  王增華
中    華    民    國   100    年    5     月    11    日
附錄本案論罪科刑法條全文:
中華民國刑法第169條第1項：
意圖他人受刑事或懲戒處分，向該管公務員誣告者，處七年以下
有期徒刑。
中華民國刑法第185條之4：
駕駛動力交通工具肇事，致人死傷而逃逸者，處6月以上5年以下
有期徒刑。
中華民國刑法第277條第1項：
傷害人之身體或健康者，處三年以下有期徒刑、拘役或一千元以
下罰金。
中華民國刑法第284條第1項：
因過失傷害人者，處6月以下有期徒刑、拘役或5百元以下罰金，
致重傷者，處1年以下有期徒刑、拘役或5百元以下罰金。